【裁判字號】    98,交聲,1742
【裁判日期】    980527
【裁判案由】    違反道路交通管理處罰條例聲明異議
【裁判全文】
臺灣臺北地方法院交通事件裁定       98年度交聲字第1741號
原處分機關  臺北市交通事件裁決所
異  議  人
即受處分人  甲○○
上列受處分人因違反道路交通管理處罰條例案件，對於臺北市交
通事件裁決所於中華民國98年4 月27日所為之處分（原處分案號
：北市裁罰字第裁22-1AD577845號、第裁22-1AD582219號），聲
明異議，本院裁定如下：
    主  文
異議均駁回。
    理  由
一、按汽車停車時，停車時間、位置、方式及車種，如公路主管
    機關、市區道路主管機關或警察機關有特別規定時，應依其
    規定，道路交通安全規則第112條第1項第15款定有明文。再
    按汽車駕駛人停車時，有停車時間、位置、方式、車種不依
    規定情形者，處新臺幣（下同）600元以上1,200元以下罰鍰
    ；逕行舉發汽車有第56條第1項或第57條規定之情形，而駕
    駛人、汽車所有人、汽車買賣業、汽車修理業不在場或未能
    將汽車移置每逾二小時，得連續舉發之，道路交通管理處罰
    條例第56條第1 項第9 款、第85條之1 第2 項第2 款分別定
    有明文。另道路交通管理處罰條例所稱之汽車，依該條例第
    3 條第8 款規定亦包括機器腳踏車。
二、本件異議人即受處分人甲○○所有車牌號碼：GN7—329號重
    型機車，分別於98年1月19日上午10時20分及98年1月21日上
    午11時43分於臺北市○○○路60號前，因有停車方式不依規
    定之違規事實，經臺北市停車管理工程處（下稱原舉發機關
    ）交通助理員鄭勳聯依違反道路交通管理處罰條例第56條第
    1  項第9款規定，以拍照採證方式逕行製單連續舉發，異議
    人雖於應到案日期前之98年2月9日向交通部公路總局臺北區
    監理所板橋監理站（下稱板橋監理站）提出申訴，惟本件係
    屬原處分機關列管，業經板橋監理站轉由原處分機關辦理，
    復由原處分機關函請原舉發機關調查結果，仍認異議人有上
    開違規之行為，原處分機關遂依違反道路交通管理處罰條例
    第56條第1項第9款規定，裁處受處分人罰鍰共1,200元。
三、本件異議意旨略以：異議人於98年1 月15日將前開違規機車
    依地面箭頭指示方向及標線指示位置，合法停放於臺北市○
    ○○路60號之停車格內，竟遭宵小私自挪移90度而造成「停
    車方式不依規定之違規事實」，異議人幾經申訴，均被以「
    恐難以證明確係遭他人移置而違規停車」為由駁回。異議人
    決意自行蒐證，其間分別向臺北市中正區光復里、黎明里、
    中正一分局、北平西路60號西側私人商號、對面客運總站及
    鐵路警察局，要求提供調閱相關錄影檔案，惟前述單位均無
    該停車格之相關錄影檔案畫面可提供，為此，依法聲明異議
    ，請求提供該違規地點及其周邊所拍攝之全部照片（含電子
    檔，並請求撤銷原處分等語。
四、經查：
  (一)異議人所有前開車輛，分別於98年1 月19日上午10時20分及
    98年1 月21日上午11時43分於臺北市○○○路60號前，有停
    車不依規定之事實，經原舉發機關交通助理員鄭勳聯依違反
    道路交通管理處罰條例第56條第1 項第9 款規定，以拍照採
    證方式逕行製單連續舉發，為異議人所不爭執，並分別有臺
    北市政府交通局北市交停字第1AD582219 及第1AD577845 號
    舉發違反道路交通管理事件通知單與舉發照片2 幀附卷可稽
    ，是異議人之違規事實堪以認定。
  (二)至異議人辯稱：伊之車輛乃是由外人私自挪移造成違規事實
    等語，惟異議人未提出相關證據以資證明且事後亦難以查證
    ，是難認其所言為可採。另異議人請求提供該違規地點及其
    周邊所拍攝之全部照片，經本院函請臺北市政府警察局中正
    第一分局提供98年1 月15日至19日臺北市○○○路60號周邊
    之監視畫面，經臺北市政府警察局中正一分局98年5 月21日
    北市警中正一分交字第09830905100 號函覆：「本市中正區
    ○○○路60號周邊並未設有監視錄影設備，未能檢送監視畫
    面供參。」等語，此有該函在卷可徵（本院卷第25頁），故
    查無異議人所謂遭人移置車輛之有利證據。再者，縱然依卷
    存舉發照片2 幀所示，異議人之違規車輛停放位置均相同，
    然舉發機關依照道路交通管理處罰條例第85條之1 第2 項第
    2 款之規定而連續舉發，並無違誤，亦併敘明。
五、綜上所述，原處分機關據以援引第56條第1 項第9 款、第85
    條之1 第2 項第2 款以及違反道路交通管理事件統一裁罰基
    準表之規定，裁處異議人共1,200 元，核無不當，本件異議
    為無理由，應予駁回。
六、據上論斷，應依道路交通案件處理辦法第19條，裁定如主文
    。
中    華    民    國    98    年    5     月    27    日
                            交通法庭  法  官  紀文惠
上正本證明與原本無異。
如不服本裁定，應於裁定送達後5日內，向本院提出抗告狀。
                                      書記官  游曉婷
中    華    民    國    98    年    5     月    27    日


司法院資訊處製作；財團法人民間司法改革基金會備份。
